臺灣嘉義地方法院刑事判決　　　　　　 94年度簡上字第142號
上　訴　人
即　被　告　甲○○
上列上訴人即被告被訴違反家庭暴力防治法案件，不服本院嘉義
簡易庭中華民國94年6月22日94年度嘉簡字第765號第一審判決（
聲請簡易判決處刑書案號：臺灣嘉義地方法院檢察署94年度偵字
第3192號），提起上訴，本院合議庭判決如下：
    主  文
上訴駁回。
    事  實
一、甲○○係乙○○之前夫，二人具有家庭暴力防治法第3條第1
    款所定之家庭成員關係。緣甲○○曾對乙○○實施身體及精
    神上不法侵害之行為，乙○○因而向本院聲請核發保護令，
    經本院依據家庭暴力防治法第13條之規定，於民國94年5月
    11日，以94年度家護字第179號裁定核發民事通常保護令，
    令甲○○應遠離乙○○位於嘉義市○區○○里○○路262號
    之住居所及工作場所100公尺，該保護令有效期間為1年。詎
    甲○○於同年5月17日收受上開保護令後，竟基於違反保護
    令之犯意，於上開保護令有效期間之同年5月28日13時20分
    許，進入乙○○之上開住所，違反本院上開民事通常保護令
    裁定。
二、案經嘉義市警察局第二分局報請臺灣嘉義地方法院檢察署檢
    察官偵查聲請簡易判決處刑。
　　理  由
一、訊據被告甲○○固供承有收受民事通常保護令，並於上揭時
    間進入乙○○住所，惟矢口否認有違反保護令之犯行，辯稱
    ：因為保護令是5月17日收受的，上面有記載10天的抗告期
    間，伊以為還會另外有保護令生效的通知，派出所6月初才
    過來要伊簽收保護令生效，另外5月25日乙○○有叫伊到店
    裡去繳小孩的補習費，因為當天伊錢不夠，所以案發當天伊
    才又過去交補習費，並且幫小孩買便當云云。惟查，上揭犯
    罪事實，業據證人乙○○於警詢時證稱：伊不知道陳鍚卿因
    何事至伊的住所來，他來到伊住所沒有與伊見面，因伊人在
    樓上，而他在樓下。伊希望甲○○對小孩的教育費能夠由他
    自己本人去學校繳納，不要每次都藉口要來找小孩繳費而來
    騷擾伊等語，並有本院94年度家護字第179號民事通常保護
    令、乙○○戶口名簿、嘉義市警察局第二分局110受理案件
    記錄表、嘉義縣警察局中埔分局函附保護令執行紀錄表各1
    份在卷可參，且據本院調閱上開民事通常保護令卷宗核閱屬
    實，足認被告確有違反上開民事通常保護令之犯行。又本院
    94年度家護字第179號民事通常保護令，於94年6月3日由嘉
    義縣警察局中埔分局執行，有上開保護令執行紀錄表1份附
    卷可考，然民事通常保護令自核發時起即生效力，在經法院
    撤銷或變更之前，相對人均有遵守之義務，此觀諸家庭暴力
    防治法第14條規定自明，是本院上開民事通常保護令自94年
    5月11日核發起生效，被告即有遵守之義務，與員警何時執
    行保護令無涉。故被告上開所辯，顯係卸責之詞，不足採信
    。本件事證明確，被告犯行堪予認定。
二、按本院94年度家護字第179號民事通常保護令，係依據家庭
    暴力防治法第13條規定所為之裁定，核被告所為，係犯家庭
    暴力防治法第50條第4款之違反保護令罪。原審認被告罪證
    明確，因而適用刑事訴訟法第449條第1項前段、第454條第2
    項，家庭暴力防治法第50條第4款，刑法第11條、第41條第1
    項前段，罰金罰鍰提高標準條例第2條，就被告之犯行，量
    處有期徒刑3月，並諭知易科罰金之折算標準，其認事用法
    均無不當，量刑亦甚妥適。被告仍執前詞提起上訴，請求為
    無罪判決，為無理由，應予駁回。
據上論斷，應依刑事訴訟法第455條之1第1項、第3項、第368條
，判決如主文。
本案經檢察官李志明到庭執行職務。
中　　華　　民　　國　　94　　年　　9 　　月　　30　　日
                    刑事第三庭  審判長法  官  沈福財
                                      法  官  陳仁智
                                      法  官  卓春慧
上列正本證明與原本無異。
本件不得上訴。
中　　華　　民　　國　　94　　年　　9 　　月　　30　　日
                                      書記官  江芳耀
